【裁判字號】    90,上易,492
【裁判日期】    900328
【裁判案由】    賭博
【裁判全文】
臺灣高等法院刑事判決                              九十年度上易字第四九二號
    上  訴  人  臺灣板橋地方法院檢察署檢察官
    被      告  甲○○
右上訴人因被告賭博案件，不服臺灣板橋地方法院八十九年度易字第四四九九號，中
華民國九十年一月二日第一審判決（起訴案號：臺灣板橋地方法院檢察署八十九年度
偵字第一九七二一號），提起上訴，本院判決如左：
    主  文
原判決撤銷。
甲○○意圖營利，供給賭博場所，處有期徒刑貳月，如易科罰金，以佰元折算壹日
。扣案之麻將牌壹副、骰子顆、牌尺肆支及抽頭金新臺幣佰元沒收。
    事  實
一、甲○○意圖營利，於民國（下同）八十九年十月十七日下午三時許，提供臺北縣
    蘆洲市○○街二七四巷十六號六樓承租處為賭博場所，且供給麻將牌及骰子為賭
    具，與林義雄、林煙飛、陳阿菊等人，以麻將牌為賭具賭博財物，約定每局底檯
    新臺幣（下同）一百元，額外一檯五十元，並約定賭客贏得之賭金中，若有自摸
    情形，甲○○則向自摸者抽取五十元抽頭金牟利。同日下午四時許，為警在上址
    當場查獲，並扣得甲○○所有之賭具麻將一副、骰子三顆、牌尺四支，及因犯賭
    博罪所得之抽頭金三百元。
二、案經臺北縣警察局蘆洲分局報請臺灣板橋地方法院檢察署檢察官偵查起訴。
    理  由
一、訊據被告甲○○矢口否認上開犯行，辯稱：伊只跟林義雄等人玩麻將，沒有抽頭
    、賭博的行為，被查扣的錢也不是抽頭金，是警察要伊等拿出來的云云。惟查：
    右揭事實業據證人即賭客林義雄、林煙飛、陳阿菊於警訊時供述無訛（見偵查卷
    第八頁反面、第十頁反面、第十一頁、第十二頁反面、第十三頁），並有賭具麻
    將牌一副、骰子三顆、牌尺四支及抽頭金三百元扣案可佐。證人林義雄、陳阿菊
    固於原審審理時翻異前詞，均改稱：沒有抽頭情形云云（見原審卷第十九頁正反
    面），然參酌證人即承辦警員陳耕農於原審審理時到庭證稱：當天查獲地點是空
    屋，伊等是接獲檢舉後前往臨檢，到達現場後，因大門沒關就直接進入，發現被
    告及林義雄等人在那邊玩麻將，現場還有七、八人在那裡泡茶，伊在被告及林煙
    飛間的麻將桌角旁查到三百元，另外桌上還有賭金是放在賭客各自的座位前，他
    們見伊等到了，就把自己的賭金放到皮包內，但桌角的三百元沒有人收走，問是
    誰的沒有人承認，帶到警察局後，賭客才說那是抽頭金等語（見原審卷第二十頁
    ），堪認被告所辯無非卸責之詞不足採信。至被告於原審審理及本院調查及審理
    時所辯稱：三百元是林煙飛的，當場他有承認，警察不相信云云（見原審卷第二
    十一頁、本院九十年二月二十六日訊問筆錄、九十年三月十四日審判筆錄），然
    此除與其之前所辯稱：被查扣的錢也不是賭金，是警察要伊等拿出來的云云不符
    外（見原審卷第十八頁），且亦為證人陳耕農所否認（見原審卷第二十一頁），
    證人林義雄、陳阿菊亦未證述及此，是其上開所辯顯係事後飾卸之詞，亦非可採
    ，本件事證已臻明確，被告犯行洵堪認定。
二、核被告所為，係犯刑法第二百六十八條前段之意圖營利供給賭博場所罪。
三、原審予以論罪科刑，雖非無見。惟意圖營利供給賭博場所罪之法定刑為「三年以
    下有期徒刑，得併科三千元以下罰金」，刑法第二百六十八條定有明文，原審卻
    就被告甲○○上開意圖營利供給賭博場所之犯行，判處「拘役三十日，如易科罰
    金，以三百元折算一日」，與上開規定自有未合，檢察官執此提起上訴，為有理
    由，應由本院予以撤銷改判。爰審酌被告之品行、犯罪之動機、目的、對社會風
    氣之影響及犯罪後之態度等一切情狀，量處如主文所示之刑，並諭知易科罰金之
    折算標準。扣案之麻將一副、骰子三顆、牌尺四支，係被告甲○○所有供其犯賭
    博罪所用之物，抽頭金三百元，則為被告所有因其犯賭博罪所得之物，均應依法
    宣告沒收之。至現場查扣之賭資五萬三千三百五十元，與本案無關，且不符合刑
    法二百六十六條第二項及刑法第三十八條之規定，是檢察官聲請併予宣告沒收，
    與法不合，附此敘明。
據上論斷，應依刑事訴訟法第三百六十九條第一項前段、第三百六十四條、第二百九
十九條第一項前段，刑法第二百六十八條、第四十一條、第三十八條第一項第二款、
第三款，罰金罰鍰提高標準條例第一條前段、第二條，判決如主文。
本案經檢察官沈明彥到庭執行職務。
中    華    民    國      九十       年     三      月     二十八       日
                              臺灣高等法院刑事第二十二庭
                                  審判長法  官  許  正  順
                                        法  官  邱  同  印
                                        法  官  胡  方  新
右正本證明與原本無異。
不得上訴。
                                        書記官  秦  慧  榮
中    華    民    國     九十     年       三       月      二十九      日
刑法第二百六十八條：
意圖營利，供給賭博場所或聚眾賭博者，處三年以下有期徒刑，得併科三千元以下罰
金。


司法院資訊處製作；財團法人民間司法改革基金會備份。
